【裁判字號】    99,易,841
【裁判日期】    990908
【裁判案由】    竊盜
【裁判全文】
臺灣苗栗地方法院刑事判決               99年度易字第841號
公  訴  人  臺灣苗栗地方法院檢察署檢察官
被      告  甲○○
被      告  戊○○
被      告  乙○○
被      告  丁○○
上列被告等因竊盜案件，經檢察官提起公訴（99年度偵字第3170
號、第3457號、第3464號），本院以簡式審判程序審理，判決如
下：
    主  文
甲○○犯竊盜罪，處有期徒刑參月；又犯結夥三人以上踰越牆垣
安全設備夜間侵入有人居住建築物竊盜未遂罪，處有期徒刑伍月
；又犯結夥三人以上攜帶兇器毀越安全設備夜間侵入住宅竊盜罪
，處有期徒刑柒月。應執行有期徒壹年壹月。
戊○○犯結夥三人以上踰越牆垣安全設備夜間侵入有人居住建築
物竊盜未遂罪，累犯，處有期徒刑陸月，如易科罰金，以新臺幣
壹仟元折算壹日。
乙○○犯結夥三人以上攜帶兇器毀越安全設備夜間侵入住宅竊盜
罪，累犯，處有期徒刑玖月。
丁○○犯結夥三人以上攜帶兇器毀越安全設備夜間侵入住宅竊盜
罪，累犯，處有期徒刑玖月。
    犯罪事實及理由
一、犯罪事實：
    本件犯罪事實除將乙○○前案執行完畢日期更正為98年11月
    19日、丁○○前案執行完畢日期更正為99年4 月3 日外，其
    餘均引用檢察官起訴書之記載（如附件）。
二、證據論述：
    除增加被告甲○○、戊○○、乙○○、丁○○於本院之自白
    及臺灣高等法院被告前案紀錄表1 份外，其餘亦引用檢察官
    起訴書之記載（如附件）。
三、論罪科刑：
    核被告甲○○所為，係犯刑法第320 條第1 項竊盜罪【起訴
    書犯罪事實一(1)部分】、刑法第321 條第2 項、第1 項第1
    、2 、4 款結夥三人以上踰越牆垣安全設備夜間侵入有人居
    住建築物竊盜未遂罪【起訴書犯罪事實一(2)部分】、刑法第
    321 條第1 項第1 、2 、3 、4 款之結夥三人以上攜帶兇器
    毀越安全設備夜間侵入住宅竊盜罪【起訴書犯罪事實一(3)部
    分】；被告戊○○所為係犯刑法第321 條第2 項、第1 項第
    1 、2 、4 款結夥三人以上踰越牆垣安全設備夜間侵入有人
    居住建築物竊盜未遂罪【起訴書犯罪事實一(2)部分】；被告
    乙○○、丁○○所為，均係犯刑法第321 條第1 項第1 、2
    、3 、4 款之結夥三人以上攜帶兇器毀越安全設備夜間侵入
    住宅竊盜罪【起訴書犯罪事實一(3)部分】。又被告甲○○、
    戊○○、乙○○、管光祺（乙○○、管光祺部分未經檢察官
    起訴）、丙○○（另行審結）等人，就上述加重竊盜【起訴
    書犯罪事實一(2)部分】犯行，及被告甲○○、乙○○、丁○○、戊○○（業經檢察官另行起訴）等人，就前述加重竊盜
    【起訴書犯罪事實一(3)部分】犯行，均分別具有犯意聯絡與
    行為分擔，均應論以共同正犯。又被告甲○○、戊○○等人
    為上述加重竊盜犯行但不遂，均應依刑法第25條第2 項之規
    定減輕其刑。復按數行為於同時同地或密切接近之時地實施
    ，侵害同一之法益，各行為之獨立性極為薄弱，依一般社會
    健全觀念，在時間差距上，難以強行分開，在刑法評價上，
    以視為數個舉動之接續施行，合為包括之一行為予以評價，
    較為合理，則屬接續犯，而為包括之一罪（最高法院86年台
    上字第3295號判例可資參照）。又被告甲○○、戊○○、乙○○、丁○○等人，於起訴書起訴書犯罪事實一(3)所示的先
    後兩次加重竊盜犯行，係於密切接近之時地實施，侵害同一
    之法益，各行為之獨立性極為薄弱，依一般社會健全觀念，
    在時間差距上，難以強行分開，在刑法評價上，以視為數個
    舉動之接續施行，合為包括之一行為予以評價，較為合理，
    屬接續犯，而為包括之一罪，論以1 次加重竊盜罪，併此敘
    明。又被告戊○○、乙○○、丁○○等人有如起訴書犯罪事
    實欄所載之前科紀錄，此有臺灣高等法院被告前案紀錄表3
    份在卷可憑，其等3 人受有期徒刑執行完畢後，5 年以內再
    犯前述有期徒刑以上之罪，均為累犯，爰均依刑法第47條第
    1 項規定加重其刑。爰審酌被告甲○○、戊○○、乙○○、
    丁○○等人正值青壯年，身強體健，卻不思以正途賺取財富
    ，冀圖不勞而獲，為前述竊盜（被告甲○○部分）、加重竊
    盜犯行，實不足取。惟本院念及被告4 人均能坦承犯行，尚
    能知所悔悟，節省有限之司法資源，併參酌其等之前科素行
    、生活狀況、品行、智識程度、犯罪之動機、目的、手段、
    所生損害等一切情狀，分別量處如主文所示之刑，並就被告
    甲○○部分定其應執行刑。
四、應適用之法條：
（一）刑事訴訟法第284 條之1 、第273 條之1 第1 項、第299
      條第1 項前段、第310 條之2 、第454 條第2 項。
（二）刑法第28條、第320 條第1 項、第321 條第1 項第1 款、
      第2 款、第3 款、第4 款、第2 項、第25條第2 項、第47
      條第1 項、第51條第5款。
（三）刑法施行法第1條之1。
本案經檢察官林俊杰到庭執行職務。
中    華    民    國    99    年    9     月    8     日
                  刑事第一庭  法  官  呂曾達
以上正本證明與原本無異。
如不服本判決，應於判決送達後10日內向本院提出上訴狀（應抄
附繕本），其未敘述上訴理由者，應於上訴期間屆滿後20日內補
提理由書狀於本院，上訴於臺灣高等法院臺中分院。告訴人或被
害人如對於本判決不服者，應具備理由請求檢察官上訴，其上訴
期間之計算係以檢察官收受判決正本之日期為準。
                              書記官  劉容辰
中    華    民    國    99    年    9     月    8     日
附記論罪之法條全文：
中華民國刑法第28條
（共同正犯）
二人以上共同實行犯罪之行為者，皆為正犯。
中華民國刑法第320條第1項
（普通竊盜罪）
意圖為自己或第三人不法之所有，而竊取他人之動產者，為竊盜
罪，處5  年以下有期徒刑、拘役或 5 百元以下罰金。
中華民國刑法第321 條第1 項第1 款、第2 款、第3 款、第4 款
、第2項
（加重竊盜罪）
犯竊盜罪而有左列情形之一者，處 6 月以上、 5 年以下有期徒
刑：
一、於夜間侵入住宅或有人居住之建築物、船艦或隱匿其內而犯
    之者。
二、毀越門扇、牆垣或其他安全設備而犯之者。
三、攜帶兇器而犯之者。
四、結夥三人以上而犯之者。
五、乘火災、水災或其他災害之際而犯之者。
六、在車站或埠頭而犯之者。
前項之未遂犯罰之。

司法院資訊處製作；財團法人民間司法改革基金會備份。
